【裁判字號】    98,訴,3141
【裁判日期】    990407
【裁判案由】    妨害性自主
【裁判全文】
臺灣板橋地方法院刑事判決              98年度訴字第3141號
公  訴  人  臺灣板橋地方法院檢察署檢察官
被      告  乙○○
上列被告因妨害性自主案件，經檢察官提起公訴（98年度偵字第
9163號），本院判決如下：
    主  文                                              
乙○○對於十四歲以上未滿十六歲之男女為性交，處有期徒刑伍
月；又對於十四歲以上未滿十六歲之男女為性交，處有期徒刑伍
月。應執行有期徒刑捌月。
    事  實
一、乙○○透過網路結識14歲以上未滿16歲之代號00000000號之
    少女（民國83年9 月生，真實姓名年籍詳卷，下稱甲 ○），
    竟分別基於與14歲以上未滿16歲女子為性交行為之犯意，於
    98 年1月9 日及同月22日，在臺北縣三重市○○路1 號之虹
    都飯店及臺南縣永康市（起訴書誤載為臺南市）某處，未違
    反甲 ○意願，以性器官插入甲 ○性器官之方式，合意性交得
    逞各1 次。
二、案經甲 ○及甲 ○之父代號00000000A 號（真實姓名年籍均詳
    卷）訴由臺北縣政府警察局移請臺灣板橋地方法院檢察署檢
    察官偵查起訴。
    理  由                                              
一、按被告以外之人於審判外之言詞或書面陳述，除法律有規定
    者外，不得作為證據。被告以外之人於審判外之陳述，雖不
    符前4 條之規定，而經當事人於審判程序同意作為證據，法
    院審酌該言詞陳述或書面陳述作成時之情況，認為適當者，
    亦得為證據。當事人、代理人或辯護人於法院調查證據時，
    知有第159 條第1 項不得為證據之情形，而未於言詞辯論終
    結前聲明異議者，視為有前項之同意。刑事訴訟法第159 條
    第1 項、第159 條之5 分別定有明文。經查，本院下列所引
    用證據之證據能力，公訴人及被告於本院準備程序及審判期
    日中均未予爭執，且迄至言詞辯論終結前亦未再聲明異議，
    本院審酌各該證據均與本案犯罪事實有相當之關聯性，亦無
    違法或不當之情形發生，依刑事訴訟法第159 條之5 之規定
    ，自均得作為證據。合先敘明。
二、訊據被告對於上揭分別於98年1 月9 日及同月22日，在臺北
    縣三重市○○路1 號之虹都飯店及臺南縣永康市某處，與甲
    ○性交各1 次；以及知悉甲 ○年紀之事實均坦承不諱（本院
    卷第54、30頁），核與證人甲 ○於警詢中證述：伊出生於83
    年9 月，伊在網路遊戲「勁舞團」登錄資料是真實的，所以
    被告知道伊只有14歲，伊也有與被告說過伊只有14歲；伊分
    別於98年1 月9 日在臺北縣三重市○○路1 號之虹都飯店以
    及同月22日在臺南某處與被告發生性交行為等情【98年度偵
    字第9163號卷（下稱偵卷）第6 、7 、8 、10頁】以及證人
    甲 ○於偵查中證述：在網路遊戲認識時，已經跟被告說過伊
    15歲；第1 次與被告發生性行為是在一般旅館，被告與伊發
    生性行為有經過伊同意；警詢時伊所稱（指98年）1 月21日
    至23日去臺南找被告，被告就帶伊到朋友家中，並在該處與
    伊發生性行為等語為實在，當初伊喜歡被告，第2 次（指發
    生在臺南）之該次性行為並未違反伊本意等情（偵卷第64、
    65頁）均大致相合。又證人即甲 ○之同學B 女（真實姓名年
    籍詳卷）於警詢中證述：甲 ○曾帶被告至伊家店內吃麵，隔
    2 天，甲 ○跟伊說，到伊家中吃麵當天下午3 、4 點被告有
    帶Ａ女到正義北路一家飯店發生性行為等語（偵卷第18頁）
    ，亦核與上揭被告及Ａ女供述就二人於98年1 月9 日在虹都
    飯店曾發生性交一節，大致情節相合。且被告先前供稱其未
    於臺南與甲 ○發生性行為等情，經測謊鑑定，於鑑定測試中
    呈現情緒波動反應，研判有說謊一節，亦有法務部調查局99
    年2 月24日調科參字第09900074660 號測謊鑑定報告書1 紙
    在卷可按（本院卷第49頁）。再者，被告於偵查中供稱甲 ○
    之帳號伊沒有背下來，但有抄在紙上，並提出記載甲 ○勁舞
    團遊戲帳號之紙條；而依被告提出該紙條上記載甲 ○所使用
    遊戲帳號為NANA60119 號以及密碼；且遊戲帳號NANA60119
    在網路遊戲勁舞團所登錄之生日為83年9 月Ｏ日與甲 ○出生
    年月日相同等情，亦有被告於偵查中之供述、被告所提出該
    紙條之影本、因思銳遊戲總局股份有限公司函覆之Ａ女所申
    請帳號資料及近6 個月內上線記錄及Ａ女代號與真實姓名對
    照表各1 件可按（偵卷第52、55、30至48頁、證物袋內）。
    是上揭甲 ○於警詢中所供稱伊在網路遊戲「勁舞團」登錄資
    料是真實的，所以被告知道伊只有14歲等情，亦值採信，是
    被告應亦可由該登錄帳號與密碼得知甲 ○登錄資料，而知悉
    甲 ○之出生年月日一節，亦可認定。復有受理疑似性侵害事
    件驗傷診斷書（記載Ａ女陰部處女膜陳舊性裂傷）1 件（偵
    卷證物袋內）在卷可稽。綜上所述，本案事證明確，被告犯
    行堪以認定。
三、查告訴人甲 ○係83年9 月出生之人，有其年籍資料在卷足憑
    ，被告為本案2 次犯行時，甲 ○均為14歲以上未滿16歲之人
    。是核被告所為，均係犯刑法第227 條第3 項之對於14歲以
    上未滿16歲之女子為性交罪。又被告對甲 ○所為之上開2 次
    性交行為，已相隔近13日，且地點一在臺北縣三重市，一在
    臺南縣永康市，應屬犯意各別、行為互殊、時地有異，自應
    予以分論併罰。而公訴人亦於本院審理時當庭更正原起訴所
    載各該罪為接續行為，成立實質一罪部分為數罪，應分論併
    罰（本院卷第55頁），附此指明。另被告所犯對於14歲以上
    未滿16歲之女子為性交2 罪，雖均係對於未滿18歲之少女故
    意犯罪，然因刑法第227 條第3 項之規定，已將「對於14歲
    以上未滿16歲之男女」列為犯罪構成要件，係以被害人年齡
    所設特別規定，自均無庸再依兒童及少年福利法第70條第1
    項規定加重其刑，併此敘明。爰審酌被告已知悉甲 ○係14歲
    以上未滿16歲之女子，思慮未臻成熟，身心仍處於發展階段
    ，仍與之性交，對甲 ○之身心健康與人格發展造成嚴重影響
    ，本應嚴懲；惟念其犯後已坦承犯行，態度尚可，且前未曾
    受刑之宣告，有臺灣高等法院被告前案紀錄表1 份在卷可稽
    ，素行尚佳，暨斟酌其犯罪之動機、目的、手段、生活狀況
    、品行、智識程度等一切情狀，各量處如主文所示之刑，並
    定其應執行之刑，以資懲儆。
據上論斷，應依刑事訴訟法第299 條第1 項前段，刑法第227 條
第3 項、第51條第5 款，判決如主文。
本案經檢察官朱俊銘到庭執行職務。
中    華    民    國    99    年    4     月    7     日
                  刑事第十三庭  審判長法  官  王士珮
                  
                                      法  官  楊明佳

                                      法  官  方鴻愷
以上正本證明與原本無異。
如不服本判決，應於收受送達後10日內向本院提出上訴書狀，其
未敘述上訴之理由者並得於提起上訴後20日內向本院補提理由書
（均須按他造當事人之人數附繕本）。
                                      書記官  江怡萱
中    華    民    國    99    年    4     月    7     日
附錄本案論罪科刑法條全文：
中華民國刑法第227條
對於未滿十四歲之男女為性交者，處3 年以上10年以下有期徒刑
。
對於未滿十四歲之男女為猥褻之行為者，處6 個月以上5 年以下
有期徒刑。
對於十四歲以上未滿十六歲之男女為性交者，處7 年以下有期徒
刑。
對於十四歲以上未滿十六歲之男女為猥褻之行為者，處3 年以下
有期徒刑。
第1 項、第3 項之未遂犯罰之。

司法院資訊處製作；財團法人民間司法改革基金會備份。
